【裁判字號】    90,易,28
【裁判日期】    900430
【裁判案由】    違反公司法
【裁判全文】
福建金門地方法院刑事判決                              九十年度易字第二八號
    公  訴  人  福建金門地方法院檢察署檢察官
    被      告  甲○○
右列被告因違反公司法案件，經檢察官聲請簡易判決（八十九年度偵字第三三三號）
本院認不宜以判易判決處刑，改依通常程序審理，本院判決如左：
    主  文
甲○○無罪。
    理  由
一、公訴意旨如附件聲請簡易判決書所載。
二、按犯罪事實應依證據認定之，無證據不得推定其犯罪事實，又不能證明被告犯罪
    者，應諭知被告無罪之判決，刑事訴訟法第一百五十四條、第三百零一條第一項
    分別定有明文。次按認定被告有罪之事實應憑證據，如未能發現相當之證據，或
    證據不足以證明，自不能以推測或擬制之方法，以為裁判之基礎；又刑事訴訟法
    上之證明資料，無論其為直接證據或間接證據，均須達於通常一般人均不致於有
    所懷疑，而得確信其為真實之程度，始得據為有罪之認定；倘其證明尚未達到此
    一程度，而有合理之懷疑存在時，尚難為有罪之認定基礎；茍積極證據不足為不
    利於被告事實之認定時，即應為有利於被告之認定，更不必有何有利之證據（最
    高法院三十年上字第八一六號、四十年台上字第八六號、七十六年度台上字第四
    九八六號判決意旨參照）；其以情況證據（即間接證據）斷罪時，尤須基於該證
    據在直接關係上所可證明之他項情況事實，本乎推理作用足以確證被告有罪，方
    為合法，不得徒憑主觀之推想，將一般經驗上有利被告之其他合理情況逕以排除
    ，此觀諸最高法院三十二年度上字第六七號判例意旨亦甚明確。
三、本件公訴意旨認被告涉有前揭公司不得經營登記範圍以外之預拌混凝土業務罪嫌
    ，係以被告甲○○在偵查中之自白、公司登記事項、營利事業登記證與金門縣政
    府之違章工廠聯合勘查記錄表及現場照片為據。
    惟查：
（一）、訊之被告甲○○堅決否認有何經營登記範圍以外之預拌混凝土業務之犯行。
        辯稱；是用怪手攪拌我自己做，沒有賣別人等語。查被告甲○○於偵查中僅
        自承；伊公司有攪拌水泥，是用怪手攪拌不是用攪拌機等語。查無自白經營
        登記範圍以外之業務之相關供詞。因此，公訴意旨認被告於偵查中有自白犯
        罪云云。顯係誤會。
（二）、本件金門縣政府違章工廠聯合勘查人員於八十九年八月十九日到場所作紀錄
        表中，僅於勘查結果欄記載；「現場備有拌合機組及砂石等原料」，於備註
        欄載有；「自備發電機」等語。均是在準備機具原料之階段，並未於當場發
        現或查獲被告公司有何製造或經營製造預拌混泥土業務之相關證據；如查有
        攪拌機之運作、客戶前來訂購預拌混泥土或訂單、出貨資料、帳冊等等。且
        本院訊之到場參與會勘之縣政府人員陳宗立，證稱；「我們到現場時，只看
        到怪手在動，沒有看到在作預拌混泥土，現場只有一位老人家在那裡，沒有
        看到有人到現場買預拌混泥土，也沒有查到帳冊資料」、「我無法確定他自
        己使用或製造買賣。」等語。是以，本件尚難以縣政府之違章工廠聯合勘查
        紀錄表，證明被告有經營登記範圍以外之預拌混凝土業務之犯行。且查被告
        負責之造福春營造有限公司於登記核准之營業項目即為「經營建築與土木工
        程」，若為其自有工程所須而自備混泥土攪拌機製造混泥土供己使用，亦不
        能以經營登記範圍以外之預拌混凝土業務罪相繩。
四、綜上所述，被告始終堅決否認有何三人否認經營登記範圍以外之預拌混凝土業務
    之犯行。此外，復查無其他積極證據足資證明被告有何公訴人所指經營登記範圍
    以外之預拌混凝土業務之犯行，所辯尚堪採信。其犯罪既屬無法證明，揆之首揭
    說明，依法自應為無罪之諭知，以昭審慎。
據上論斷，應依刑事訴訟法第三百零一條第一項，判決如主文。
本案經檢察官崔秉君到庭執行職務
中      華      民      國      九十      年    四    月    三十      日
                                      福建金門地方法院刑事庭
                                          法  官  朱中和
右正本證明與原本無異。
如不服本判決，應於判決送達後十日內，向本院提出上訴狀。
                                          書記官  董培祥
中      華      民      國      九十        年    四    月    三十      日


司法院資訊處製作；財團法人民間司法改革基金會備份。
